臺灣板橋地方法院刑事判決　　　　　　 100年度訴字第2740號
公　訴　人　臺灣板橋地方法院檢察署檢察官
被　　　告　莊文翔
上列被告因違反毒品危害防制條例等案件，經檢察官提起公訴（
100 年度毒偵字第6335號），被告於準備程序進行中就被訴事實
為有罪之陳述，本院合議庭裁定由受命法官獨任進行簡式審判程
序並判決如下：
    主  文
莊文翔施用第一級毒品，累犯，處有期徒刑壹年參月。
    事  實
一、莊文翔前於(一)民國97年間，因施用第一級毒品案件，經臺灣
    臺北地方法院（下稱臺北地院）以97年度毒聲字第466 號裁
    定送觀察、勒戒後，認無繼續施用毒品之傾向，於98年6 月
    29日釋放出所，並由臺北地院檢察署檢察官以98年度偵緝字
    第152 號、第153 號、第154 號、98年度毒偵字第1665號為
    不起訴處分確定；(二)98年間，因詐欺案件，經本院以98年度
    簡字第5658號判決判處有期徒刑5 月，減為有期徒刑2 月又
    15日確定；同年間，因施用第二級毒品案件，經本院以99年
    度簡字第38號判決判處有期徒刑3 月確定。前開所示之2 罪
    刑均於99年7 月27日易科罰金執行完畢（於本件構成累犯）
    ；(三)99年間，因施用第一級、第二級毒品、偽造文書印文案
    件，經本院以100 年度訴字第382 號判決判處有期徒刑8 月
    、4 月、4 月，應執行有期徒刑1 年2 月確定；(四)99年間，
    因施用第一級、第二級毒品案件，經本院以99年度訴字第35
    34號判決判處有期徒刑8 月、4 月，應執行有期徒刑11月，
    上訴後經臺灣高等法院以100 年度上訴字第1095號判決駁回
    上訴確定；(五)99年間，因施用第一級毒品案件，經本院以10
    0 年度訴字第10號判決判處有期徒刑1 年確定；(六)99年間，
    因施用第二級毒品案件，經本院以100 年度訴字第30號判決
    判處有期徒刑4 月確定；同年間，因施用第一級毒品案件，
    經本院以前開判決判處有期徒刑7 月，上訴後經臺灣高等法
    院、最高法院以100 年度上訴字第1110號、100 年度台上字
    第5180號判決駁回上訴確定。前開(三)至(六)所示之罪刑，經本
    院以100 年度聲字第4982號裁定應執行有期徒刑3 年7 月確
    定（執行中，於本件不構成累犯）。詎其仍不知悔改，於前
    揭觀察勒戒執行完畢釋放後5 年內，基於施用第一級毒品海
    洛因及第二級毒品甲基安非他命之犯意，於100 年9 月7日
    夜間某時許，在新北市○○區○○路2 段33巷8 號2 樓租屋
    處所內，將海洛因及甲基安非他命摻合後一起放入玻璃球（
    未扣案）內燒烤，以吸食煙氣之方式，同時施用海洛因及甲
    基安非他命1 次。嗣於100 年9 月8 日14時30分時許，為警
    持本院100 年度聲搜字第2059號搜索票在新北市○○區○○
    路2 段33巷8 號2 樓租屋處所查獲，並在上址扣得與
    本件無關、鍾秀玲所有之海洛因4 包、安非他命5 包、電子
    磅秤3 臺、吸食器1 個、注射針筒6 支，經莊文翔同意後採
    集尿液檢體，經送驗結果呈嗎啡、可待因及甲基安非他命陽
    性反應，始悉上情。
二、案經新北市政府警察局三重分局移送臺灣板橋地方法院檢察
    署檢察官偵查起訴。
    理  由
一、按除被告所犯為死刑、無期徒刑、最輕本刑為3 年以上有期
    徒刑之罪或高等法院管轄第一審案件者外，於前條第1 項程
    序進行中，被告先就被訴事實為有罪之陳述時，審判長得告
    知被告簡式審判程序之旨，並聽取當事人、代理人、辯護人
    及輔佐人之意見後，裁定進行簡式審判程序，刑事訴訟法第
    273 條之1 第1 項定有明文。本件被告莊文翔所犯毒品危害
    防制條例第10條第1 、2 項之施用第一、二級毒品罪，均非
    屬最輕本刑為3 年以上有期徒刑之罪，且被告莊文翔於本院
    100 年12月21日準備程序進行中，均就被訴之事實為有罪之
    陳述，經審判長告知被告簡式審判程序之旨後，被告及公訴
    人均同意改依簡式審判程序審理，本院合議庭乃依上揭規定
    ，裁定本件由受命法官獨任進行簡式審判程序，合先敘明。
二、前開犯罪事實，業據被告莊文翔坦承不諱，又其於經警查獲
    後所採集之尿液檢體，經臺灣檢驗科技股份有限公司以氣相
    層析質譜儀法鑑定結果，呈鴉片類（嗎啡、可待因）及安非
    他命類（甲基安非他命）陽性反應，有新北市政府警察局三
    重分局查獲毒品案件被移送者姓名及代碼（尿液檢體編號：
    C0000000）及該公司出具之濫用藥物檢驗報告（報告日期：
    2011/10/3 ，報告編號：UL/2011/00000000）各1 份附卷可
    稽（按施用海洛因後，係以嗎啡、可待因型態自尿液排出）
    ，足認被告自白應與事實相符，堪予採信。
三、按觀察、勒戒或強制戒治執行完畢釋放後，5 年內再犯第10
    條之罪者，檢察官應依法追訴，毒品危害防制條例第23條第
    2 項定有明文。經查，被告於97年間，因施用第一級毒品案
    件，經臺北地院以97年度毒聲字第466 號裁定送觀察、勒戒
    後，認無繼續施用毒品之傾向，於98年6 月29日釋放出所，
    並由臺北地院檢察署檢察官以98年度偵緝字第152 號、第15
    3 號、第154 號、98年度毒偵字第1665號為不起訴處分確定
    ，此有臺灣高等法院被告前案紀錄表1 份在卷可參，其於觀
    察勒戒執行完畢後5 年內再犯毒品危害防制條例第10條之罪
    ，與毒品危害防制條例第23條第2 項之起訴條件符合。綜上
    ，本件事證明確，被告犯行均堪認定，應予依法論科。
四、核被告莊文翔所為，係犯毒品危害防制條例第10條第1 項之
    施用第一級毒品罪及同條第2 項之施用第二級毒品罪。被告
    施用前持有海洛因、甲基安非他命之低度行為，分別為施用
    之高度行為所吸收，均不另論罪。又起訴書記載被告係於10
    0 年9 月8 日16時5 分時許（起訴書誤載為14時30分時許）
    警方採集其尿液檢體回溯26、96小時內之某時，分別在不詳
    地點，以不詳方式，分別施用海洛因及甲基安非他命各1 次
    ，而認被告所犯上開2 罪應分論併罰云云。惟被告陳稱其係
    於100 年9 月7 日夜間某時許，在新北市○○區○○路2 段
    33巷8 號2 樓租屋處所內，將海洛因及甲基安非他命摻合後
    一起放入玻璃球內燒烤，以吸食煙氣之方式，同時施用海洛
    因及甲基安非他命1 次等情在卷，經查無積極證據足資證明
    被告係於不同時間、以不同方法分別施用海洛因、甲基安非
    他命，且司法實務上亦曾見施用毒品者將海洛因及甲基安非
    他命混合注射之案例，依「罪證有疑，利於被告」之法理，
    本件尚難認定被告係分別以不同方法施用海洛因及甲基安非
    他命。是被告以一行為同時施用海洛因及甲基安非他命，為
    想像競合犯，應依刑法第55條規定從一重即施用第一級毒品
    罪處斷。又被告有事實欄所載曾因施用毒品經觀察勒戒執行
    完畢及法院判處罪刑確定之紀錄，有臺灣高等法院被告前案
    紀錄表1 份在卷可查，其於有期徒刑執行完畢後5 年以內，
    故意再犯本件有期徒刑以上之罪，應依刑法第47條第1 項之
    規定加重其刑。爰審酌被告前有施用毒品前科，有前開前案
    紀錄表可參，未思改過自新，再犯本件施用毒品案件顯然先
    前所受保安處分及刑之宣告、執行，均未收矯治、警惕之效
    ，被告既無確實戒毒之決心，已難自拔，自應施以相當之刑
    罰，以期收教化之功能，兼衡其自知事證明確而坦承施用犯
    行，且其施用毒品犯行所生危害，主要以自戕身心健康為主
    ，對於他人生命、身體、財產等法益，尚未查得重大直接危
    害等一切情狀，量處如主文所示之刑，以示懲儆。至前揭施
    用第一級、第二級毒品犯行所持用之玻璃球1 個並未扣案，
    遍查全卷既無證據資料足資證明前開物品仍現實存在，又該
    物品亦非屬違禁物或本院應義務沒收之物，故為免造成執行
    困難，爰不予宣告沒收；另扣案之海洛因4 包、安非他命5
    包、電子磅秤3 臺、吸食器1 個、注射針筒6 支，均非被告
    所有，係鍾秀玲所有、另案涉犯他罪之重要證物，此經被告
    及莊文翔及鍾秀玲陳明在卷（見臺灣板橋地方法院檢察署
    100 年度毒偵字第6335號偵查卷第6 頁反面、第9 頁反面）
    ，業經臺灣板橋地方法院檢察官以100 年度毒偵字第6334號
    起訴，亦不予宣告沒收，均附此敘明。
據上論斷，應依刑事訴訟法第273 條之1 第1 項、第299 條第1
項前段，毒品危害防制條例第10條第1 項、第2 項，刑法第11條
前段、第47條第1 項、第55條，判決如主文。
本案經檢察官高智美到庭執行職務。
中    華    民    國   100    年    12    月    30    日
                  刑事第二十庭  法  官  傅明華
以上正本證明與原本無誤。
如不服本判決，應於送達後10日內敘明上訴理由，向本院提出上
訴狀，上訴於本院第二審合議庭 (應附繕本) 。其未敘述上訴理
由者，應於上訴期間屆滿後20日內向本院補提理由書「切勿逕送
上級法院」。
                                書記官  蔡一如
中    華    民    國   100    年    12    月    30    日
附錄本案論罪科刑法條全文：
毒品危害防制條例第10條：
施用第一級毒品者，處6 月以上5 年以下有期徒刑。
施用第二級毒品者，處3 年以下有期徒刑。